臺灣臺北地方法院刑事判決　　　　　　　96年度易字第1953號
公　訴　人　臺灣臺北地方法院檢察署檢察官
被　　　告　甲○○
上列被告因竊盜案件，經檢察官提起公訴（96年度偵字第14786
號），嗣於本院準備程序進行中，被告就被訴事實為有罪之陳述
，經裁定進行簡式審判程序，並判決如下：
    主      文
甲○○攜帶兇器竊盜，累犯，處有期徒刑柒月。鐵製扳手壹支，
沒收。
    事      實
一、甲○○前因竊盜案件，經臺灣基隆地方法院於民國95年10月
    4日，以95年度易字第258號判處有期徒刑8月，於95年11月6
    日確定，並於96年6月14日縮刑期滿執行完畢而在翌日出監
    ，詎仍不知悔改，因其所有BP-9803號自小客車車牌違規遭
    扣，無法駕駛使用，竟意圖為自己不法之所有，於96年7月
    10日下午5時許，前往臺北縣新店市○○路北二高高架橋道
    路下，以其所有客觀上得為兇器使用之鐵製扳手1支，將不
    詳人士所管領，原屬聯邦商業銀行（下稱聯邦銀行）所有之
    債權車輛6533-QK號車牌卸下，得手後並懸掛於上開BP-9803
    號自小客車使用，嗣於同年月17日9時許，甲○○駕駛該車
    行經臺北市○○區○○路時，為警攔檢查獲。
二、案經臺北市政府警察局文山第一分局報請臺灣臺北地方法院
    檢察署檢察官偵查起訴；嗣於本院準備程序進行中，甲○○
    就被訴事實為有罪之陳述，本院改依簡式審判程序審理。
    理      由
一、本件被告所犯非死刑、無期徒刑、最輕本刑為3年以上有期
    徒刑之罪，或高等法院管轄第一審之案件，被告於本院準備
    程序中，就被訴事實為有罪之陳述，經告以簡式審判程序之
    旨，並聽取檢察官、被告之意見後，本院裁定進行簡式審判
    程序，是本件之證據調查，依刑事訴訟法第273條之2規定，
    不受同法第159條第1項、第161條之2、第161條之3、第163
    條之1及第164條至第170條規定之限制，合先敘明。
二、訊據被告甲○○對於上開事實坦承不諱（見本院96年11月5
    日準備程序筆錄及同日簡式審判筆錄、偵查卷第8頁、第35
    頁），核與證人乙○○證訴情節大致相符（見偵查卷第10
    頁），並有乙○○出具之贓物認領保管單、臺北市政府警察
    局文山第一分局搜索扣押目錄表1份、汽車車籍明細表1紙、
    照片2張可資佐憑（見偵查卷第19、25、26頁），上開補強
    證據已足資擔保被告所為之上開任意性自白之真實性，是本
    案事證已明確，被告犯行洵堪認定，應予依法論科。
三、按刑法第321條第1項第3款之攜帶兇器竊盜罪，係以行為人
    攜帶兇器竊盜為其加重條件，此所謂兇器，其種類並無限制
    ，凡客觀上足對人之生命、身體、安全構成威脅，具有危險
    性之兇器均屬之，且祇須行竊時攜帶此種具有危險性之兇器
    為已足，並不以攜帶之初有行兇之意圖為必要；亦即行為人
    攜帶兇器有行兇之可能，客觀上具有危險性，即為已足，至
    其主觀上有無持以行兇或反抗之意思，尚非所問（最高法院
    79年臺上字第5253號判例、最高法院74年3月9日74年度第3
    次刑事庭會議決議參照）。本件鐵製扳手1支雖未扣案，然
    為金屬材質，長度約15公分，用力敲打會致人受傷，業據被
    告自承不諱（見本院96年11月5日簡式審判筆錄），客觀上
    足以對於他人之生命、身體構成威脅而具有危險性，自屬刑
    法所謂兇器甚明。是核被告甲○○所為，係犯刑法第321條
    第1項第3款之攜帶兇器加重竊盜罪。又被告前因竊盜案件，
    經臺灣基隆地方法院於95年10月4日判處有期徒刑8月，於95
    年11月6日確定，並於96年6月14日縮刑期滿執行完畢而在翌
    日出監，有臺灣高等法院被告全國前案紀錄表1紙附卷可稽
    ，被告前受有期徒刑之執行完畢後，5年以內再故意犯本件
    有期徒刑以上之罪，為累犯，應依刑法第47條第1項之規定
    ，加重其刑。爰審酌被告年富力強，而牌照本可另行申請，
    卻僅因積欠違規款項，而為本件竊盜犯行之犯罪動機、目的
    、手段，竊取財物非鉅，犯後坦承犯行等一切情狀，量處主
    文所示之刑。
四、鐵製扳手1支雖未扣案，惟係被告所有用以行竊之物，且目
    前置於被告住處，且無證據證明該板手業已滅失，亦據被告
    供稱於卷，爰依刑法第38條第1項第2款、第3項之規定宣告
    沒收。
據上論斷，應依刑事訴訟法第284條之1、第273條之1第1項前段
、第299條第1項前段，刑法第321條第1項第3款、第47條第1項，
第38條第1項第2款，判決如主文。
本案經檢察官蕭方舟到庭執行職務。
中　　華　　民　　國　　96　　年　　11　　月　　19　　日
　　　　　　　　　刑事第十庭  法　官　呂煜仁
上正本證明與原本無異。
如不服本判決，應於判決送達後10日內向本院提出上訴狀（應抄
附繕本）。告訴人或被害人如對於本判決不服者，應具備理由請
求檢察官上訴，其上訴期間之計算係以檢察官收受判決正本之日
期為準。
                              書記官  陳泰寧
中　　華　　民　　國　　96　　年　　11　　月　　19　　日
附錄本案論罪科刑法條全文：
中華民國刑法第321條
犯竊盜罪而有左列情形之一者，處6 月以上、5 年以下有期徒刑
：
一、於夜間侵入住宅或有人居住之建築物、船艦或隱匿其內而犯
    之者。
二、毀越門扇、牆垣或其他安全設備而犯之者。
三、攜帶兇器而犯之者。
四、結夥三人以上而犯之者。
五、乘火災、水災或其他災害之際而犯之者。
六、在車站或埠頭而犯之者。
前項之未遂犯罰之。
